Config:
  xerox:
    Gen: ../../../src/generator-gt-norm.xfst
    App: lookup

Tests:
  
  Verb - atoskêw - ok : # Ordinary AI verb - Wolvengrey p. 395; Fut+Def from Okimāsis p. 36 

  
     atoskêw+V+AI+Ind+1Sg:    nitatoskân # INDEPENDENT
     atoskêw+V+AI+Ind+2Sg:    kitatoskân
     atoskêw+V+AI+Ind+3Sg:    atoskêw
     atoskêw+V+AI+Ind+4Sg/Pl: atoskêyiwa
     atoskêw+V+AI+Ind+1Pl:    nitatoskânân
     atoskêw+V+AI+Ind+12Pl:   [kitatoskânaw, kitatoskânânaw]
     atoskêw+V+AI+Ind+2Pl:    kitatoskânâwâw
     atoskêw+V+AI+Ind+3Pl:    atoskêwak

     PV/e+atoskêw+V+AI+Cnj+1Sg:    ê-atoskêyân # CONJUNCT
     PV/e+atoskêw+V+AI+Cnj+2Sg:    ê-atoskêyan
     PV/e+atoskêw+V+AI+Cnj+3Sg:    ê-atoskêt
     PV/e+atoskêw+V+AI+Cnj+4Sg/Pl: ê-atoskêyit
     PV/e+atoskêw+V+AI+Cnj+1Pl:    ê-atoskêyâhk
     PV/e+atoskêw+V+AI+Cnj+12Pl:   ê-atoskêyahk
     PV/e+atoskêw+V+AI+Cnj+2Pl:    ê-atoskêyêk
     PV/e+atoskêw+V+AI+Cnj+3Pl:    ê-atoskêcik

     PV/ki+atoskêw+V+AI+Ind+1Sg:    nikî-atoskân # PRT-INDEPENDENT
     PV/ki+atoskêw+V+AI+Ind+2Sg:    kikî-atoskân
     PV/ki+atoskêw+V+AI+Ind+3Sg:    kî-atoskêw
     PV/ki+atoskêw+V+AI+Ind+4Sg/Pl: kî-atoskêyiwa
     PV/ki+atoskêw+V+AI+Ind+1Pl:    nikî-atoskânân
     PV/ki+atoskêw+V+AI+Ind+12Pl:   [kikî-atoskânaw, kikî-atoskânânaw]
     PV/ki+atoskêw+V+AI+Ind+2Pl:    kikî-atoskânâwâw
     PV/ki+atoskêw+V+AI+Ind+3Pl:    kî-atoskêwak

     PV/e+PV/ki+atoskêw+V+AI+Cnj+1Sg:    ê-kî-atoskêyân # PRT-CONJUNCT
     PV/e+PV/ki+atoskêw+V+AI+Cnj+2Sg:    ê-kî-atoskêyan
     PV/e+PV/ki+atoskêw+V+AI+Cnj+3Sg:    ê-kî-atoskêt
     PV/e+PV/ki+atoskêw+V+AI+Cnj+4Sg/Pl: ê-kî-atoskêyit
     PV/e+PV/ki+atoskêw+V+AI+Cnj+1Pl:    ê-kî-atoskêyâhk
     PV/e+PV/ki+atoskêw+V+AI+Cnj+12Pl:   ê-kî-atoskêyahk
     PV/e+PV/ki+atoskêw+V+AI+Cnj+2Pl:    ê-kî-atoskêyêk
     PV/e+PV/ki+atoskêw+V+AI+Cnj+3Pl:    ê-kî-atoskêcik


     PV/wi+atoskêw+V+AI+Ind+1Sg:    niwî-atoskân # FUT+INT-INDEPENDENT
     PV/wi+atoskêw+V+AI+Ind+2Sg:    kiwî-atoskân
     PV/wi+atoskêw+V+AI+Ind+3Sg:    wî-atoskêw
     PV/wi+atoskêw+V+AI+Ind+4Sg/Pl: wî-atoskêyiwa
     PV/wi+atoskêw+V+AI+Ind+1Pl:    niwî-atoskânân
     PV/wi+atoskêw+V+AI+Ind+12Pl:   [kiwî-atoskânaw, kiwî-atoskânânaw]
     PV/wi+atoskêw+V+AI+Ind+2Pl:    kiwî-atoskânâwâw
     PV/wi+atoskêw+V+AI+Ind+3Pl:    wî-atoskêwak

     PV/e+PV/wi+atoskêw+V+AI+Cnj+1Sg:    ê-wî-atoskêyân # FUT+INT-CONJUNCT
     PV/e+PV/wi+atoskêw+V+AI+Cnj+2Sg:    ê-wî-atoskêyan
     PV/e+PV/wi+atoskêw+V+AI+Cnj+3Sg:    ê-wî-atoskêt
     PV/e+PV/wi+atoskêw+V+AI+Cnj+4Sg/Pl: ê-wî-atoskêyit
     PV/e+PV/wi+atoskêw+V+AI+Cnj+1Pl:    ê-wî-atoskêyâhk
     PV/e+PV/wi+atoskêw+V+AI+Cnj+12Pl:   ê-wî-atoskêyahk
     PV/e+PV/wi+atoskêw+V+AI+Cnj+2Pl:    ê-wî-atoskêyêk
     PV/e+PV/wi+atoskêw+V+AI+Cnj+3Pl:    ê-wî-atoskêcik

     PV/ka+atoskêw+V+AI+Ind+1Sg:    nika-atoskân # FUT+DEF-INDEPENDENT
     PV/ka+atoskêw+V+AI+Ind+2Sg:    kika-atoskân
     PV/ka+atoskêw+V+AI+Ind+3Sg:    ka-atoskêw
     PV/ka+atoskêw+V+AI+Ind+4Sg/Pl: ka-atoskêyiwa
     PV/ka+atoskêw+V+AI+Ind+1Pl:    nika-atoskânân
     PV/ka+atoskêw+V+AI+Ind+12Pl:   [kika-atoskânaw, kika-atoskânânaw]
     PV/ka+atoskêw+V+AI+Ind+2Pl:    kika-atoskânâwâw
     PV/ka+atoskêw+V+AI+Ind+3Pl:    ka-atoskêwak
     
     atoskêw+V+AI+Fut+Cond+1Sg:    atoskêyâni
     atoskêw+V+AI+Fut+Cond+2Sg:    atoskêyani
     atoskêw+V+AI+Fut+Cond+3Sg:    atoskêci
     atoskêw+V+AI+Fut+Cond+4Sg/Pl: atoskêyici
     atoskêw+V+AI+Fut+Cond+1Pl:    atoskêyâhki
     atoskêw+V+AI+Fut+Cond+12Pl:   [atoskêyahki, atoskêyahko]
     atoskêw+V+AI+Fut+Cond+2Pl:    atoskêyêko
     atoskêw+V+AI+Fut+Cond+3Pl:    atoskêtwâwi

     atoskêw+V+AI+Imp+Imm+2Sg:  atoskê
     atoskêw+V+AI+Imp+Imm+12Pl: atoskêtân
     atoskêw+V+AI+Imp+Imm+2Pl:  atoskêk


     PV/wi+atoskêw+V+AI+Der/Com+V+TA+Ind+1Sg+3SgO: [niwîwîtatoskêmâw, niwî-wîci-atoskêmâw] # com SET I
     PV/wi+atoskêw+V+AI+Der/Com+V+TA+Ind+2Sg+3SgO: [kiwîwîtatoskêmâw, kiwî-wîci-atoskêmâw]
     PV/wi+atoskêw+V+AI+Der/Com+V+TA+Ind+1Pl+3SgO: [niwîwîtatoskêmânân, niwî-wîci-atoskêmânân]
     PV/wi+atoskêw+V+AI+Der/Com+V+TA+Ind+12Pl+3SgO: [kiwîwîtatoskêmânaw, kiwî-wîci-atoskêmânaw]
     PV/wi+atoskêw+V+AI+Der/Com+V+TA+Ind+2Pl+3SgO: [kiwîwîtatoskêmâwâw, kiwî-wîci-atoskêmâwâw]
     
     PV/wi+atoskêw+V+AI+Der/Com+V+TA+Ind+1Sg+3PlO: [niwîwîtatoskêmâwak, niwî-wîci-atoskêmâwak] # com SET I-Pl
     PV/wi+atoskêw+V+AI+Der/Com+V+TA+Ind+2Sg+3PlO: [kiwîwîtatoskêmâwak, kiwî-wîci-atoskêmâwak]
     PV/wi+atoskêw+V+AI+Der/Com+V+TA+Ind+1Pl+3PlO: [niwîwîtatoskêmânânak, niwî-wîci-atoskêmânânak]
     PV/wi+atoskêw+V+AI+Der/Com+V+TA+Ind+12Pl+3PlO: [kiwîwîtatoskêmânawak, kiwî-wîci-atoskêmânawak]
     PV/wi+atoskêw+V+AI+Der/Com+V+TA+Ind+2Pl+3PlO: [kiwîwîtatoskêmâwâwak, kiwî-wîci-atoskêmâwâwak]

     PV/wi+atoskêw+V+AI+Der/Com+V+TA+Ind+2Sg+1SgO: [kiwîwîtatoskêmin, kiwî-wîci-atoskêmin] # com SET II
     PV/wi+atoskêw+V+AI+Der/Com+V+TA+Ind+2Sg+1PlO: [kiwîwîtatoskêminân, kiwî-wîci-atoskêminân]
     PV/wi+atoskêw+V+AI+Der/Com+V+TA+Ind+2Pl+1SgO: [kiwîwîtatoskêminâwâw, kiwî-wîci-atoskêminâwâw]
     PV/wi+atoskêw+V+AI+Der/Com+V+TA+Ind+2Pl+1PlO: [kiwîwîtatoskêminân, kiwî-wîci-atoskêminân]


     PV/wi+atoskêw+V+AI+Der/Com+V+TA+Ind+3Sg+4Sg/PlO: [wîwîtatoskêmêw, wî-wîci-atoskêmêw] # com SET III
     PV/wi+atoskêw+V+AI+Der/Com+V+TA+Ind+3Pl+4Sg/PlO: [wîwîtatoskêmêwak, wî-wîci-atoskêmêwak]
     PV/wi+atoskêw+V+AI+Der/Com+V+TA+Ind+4Sg/Pl+5Sg/PlO: [wîwîtatoskêmêyiwa, wî-wîci-atoskêmêyiwa]
     PV/wi+atoskêw+V+AI+Der/Com+V+TA+Ind+3Sg+5Sg/PlO: [wîwîtatoskêmimêw, wî-wîci-atoskêmimêw] # From Wolvengrey P.C. 27/6/15 (See /doc/)
     PV/wi+atoskêw+V+AI+Der/Com+V+TA+Ind+3Pl+5Sg/PlO: [wîwîtatoskêmimêwak, wî-wîci-atoskêmimêwak] # From Wolvengrey P.C. 27/6/15 (See /doc/)

     PV/wi+atoskêw+V+AI+Der/Com+V+TA+Ind+1Sg+4Sg/PlO: [niwîwîtatoskêmimâwa, niwî-wîci-atoskêmimâwa] # com SET IV
     PV/wi+atoskêw+V+AI+Der/Com+V+TA+Ind+2Sg+4Sg/PlO: [kiwîwîtatoskêmimâwa, kiwî-wîci-atoskêmimâwa]
     PV/wi+atoskêw+V+AI+Der/Com+V+TA+Ind+1Pl+4Sg/PlO: [niwîwîtatoskêmimânâna, niwî-wîci-atoskêmimânâna]
     PV/wi+atoskêw+V+AI+Der/Com+V+TA+Ind+12Pl+4Sg/PlO: [kiwîwîtatoskêmimânawa, kiwî-wîci-atoskêmimânawa]
     PV/wi+atoskêw+V+AI+Der/Com+V+TA+Ind+2Pl+4Sg/PlO: [kiwîwîtatoskêmimâwâwa, kiwî-wîci-atoskêmimâwâwa]
    
     

     
Config:
  xerox:
    Gen: ../../../src/generator-gt-norm.xfst
    App: lookup

Tests:
  
  Verb - atoskêw - ok : # Ordinary AI verb - Wolvengrey p. 395; Fut+Def from Okimāsis p. 36 

  
     atoskêw+V+AI+Ind+1Sg:    nitatoskân # INDEPENDENT
     atoskêw+V+AI+Ind+2Sg:    kitatoskân
     atoskêw+V+AI+Ind+3Sg:    atoskêw
     atoskêw+V+AI+Ind+4Sg/Pl: atoskêyiwa
     atoskêw+V+AI+Ind+1Pl:    nitatoskânân
     atoskêw+V+AI+Ind+12Pl:   [kitatoskânaw, kitatoskânânaw]
     atoskêw+V+AI+Ind+2Pl:    kitatoskânâwâw
     atoskêw+V+AI+Ind+3Pl:    atoskêwak

     PV/e+atoskêw+V+AI+Cnj+1Sg:    ê-atoskêyân # CONJUNCT
     PV/e+atoskêw+V+AI+Cnj+2Sg:    ê-atoskêyan
     PV/e+atoskêw+V+AI+Cnj+3Sg:    ê-atoskêt
     PV/e+atoskêw+V+AI+Cnj+4Sg/Pl: ê-atoskêyit
     PV/e+atoskêw+V+AI+Cnj+1Pl:    ê-atoskêyâhk
     PV/e+atoskêw+V+AI+Cnj+12Pl:   ê-atoskêyahk
     PV/e+atoskêw+V+AI+Cnj+2Pl:    ê-atoskêyêk
     PV/e+atoskêw+V+AI+Cnj+3Pl:    ê-atoskêcik

     PV/ki+atoskêw+V+AI+Ind+1Sg:    nikî-atoskân # PRT-INDEPENDENT
     PV/ki+atoskêw+V+AI+Ind+2Sg:    kikî-atoskân
     PV/ki+atoskêw+V+AI+Ind+3Sg:    kî-atoskêw
     PV/ki+atoskêw+V+AI+Ind+4Sg/Pl: kî-atoskêyiwa
     PV/ki+atoskêw+V+AI+Ind+1Pl:    nikî-atoskânân
     PV/ki+atoskêw+V+AI+Ind+12Pl:   [kikî-atoskânaw, kikî-atoskânânaw]
     PV/ki+atoskêw+V+AI+Ind+2Pl:    kikî-atoskânâwâw
     PV/ki+atoskêw+V+AI+Ind+3Pl:    kî-atoskêwak

     PV/e+PV/ki+atoskêw+V+AI+Cnj+1Sg:    ê-kî-atoskêyân # PRT-CONJUNCT
     PV/e+PV/ki+atoskêw+V+AI+Cnj+2Sg:    ê-kî-atoskêyan
     PV/e+PV/ki+atoskêw+V+AI+Cnj+3Sg:    ê-kî-atoskêt
     PV/e+PV/ki+atoskêw+V+AI+Cnj+4Sg/Pl: ê-kî-atoskêyit
     PV/e+PV/ki+atoskêw+V+AI+Cnj+1Pl:    ê-kî-atoskêyâhk
     PV/e+PV/ki+atoskêw+V+AI+Cnj+12Pl:   ê-kî-atoskêyahk
     PV/e+PV/ki+atoskêw+V+AI+Cnj+2Pl:    ê-kî-atoskêyêk
     PV/e+PV/ki+atoskêw+V+AI+Cnj+3Pl:    ê-kî-atoskêcik


     PV/wi+atoskêw+V+AI+Ind+1Sg:    niwî-atoskân # FUT+INT-INDEPENDENT
     PV/wi+atoskêw+V+AI+Ind+2Sg:    kiwî-atoskân
     PV/wi+atoskêw+V+AI+Ind+3Sg:    wî-atoskêw
     PV/wi+atoskêw+V+AI+Ind+4Sg/Pl: wî-atoskêyiwa
     PV/wi+atoskêw+V+AI+Ind+1Pl:    niwî-atoskânân
     PV/wi+atoskêw+V+AI+Ind+12Pl:   [kiwî-atoskânaw, kiwî-atoskânânaw]
     PV/wi+atoskêw+V+AI+Ind+2Pl:    kiwî-atoskânâwâw
     PV/wi+atoskêw+V+AI+Ind+3Pl:    wî-atoskêwak

     PV/e+PV/wi+atoskêw+V+AI+Cnj+1Sg:    ê-wî-atoskêyân # FUT+INT-CONJUNCT
     PV/e+PV/wi+atoskêw+V+AI+Cnj+2Sg:    ê-wî-atoskêyan
     PV/e+PV/wi+atoskêw+V+AI+Cnj+3Sg:    ê-wî-atoskêt
     PV/e+PV/wi+atoskêw+V+AI+Cnj+4Sg/Pl: ê-wî-atoskêyit
     PV/e+PV/wi+atoskêw+V+AI+Cnj+1Pl:    ê-wî-atoskêyâhk
     PV/e+PV/wi+atoskêw+V+AI+Cnj+12Pl:   ê-wî-atoskêyahk
     PV/e+PV/wi+atoskêw+V+AI+Cnj+2Pl:    ê-wî-atoskêyêk
     PV/e+PV/wi+atoskêw+V+AI+Cnj+3Pl:    ê-wî-atoskêcik

     PV/ka+atoskêw+V+AI+Ind+1Sg:    nika-atoskân # FUT+DEF-INDEPENDENT
     PV/ka+atoskêw+V+AI+Ind+2Sg:    kika-atoskân
     PV/ka+atoskêw+V+AI+Ind+3Sg:    ka-atoskêw
     PV/ka+atoskêw+V+AI+Ind+4Sg/Pl: ka-atoskêyiwa
     PV/ka+atoskêw+V+AI+Ind+1Pl:    nika-atoskânân
     PV/ka+atoskêw+V+AI+Ind+12Pl:   [kika-atoskânaw, kika-atoskânânaw]
     PV/ka+atoskêw+V+AI+Ind+2Pl:    kika-atoskânâwâw
     PV/ka+atoskêw+V+AI+Ind+3Pl:    ka-atoskêwak
     
     atoskêw+V+AI+Fut+Cond+1Sg:    atoskêyâni
     atoskêw+V+AI+Fut+Cond+2Sg:    atoskêyani
     atoskêw+V+AI+Fut+Cond+3Sg:    atoskêci
     atoskêw+V+AI+Fut+Cond+4Sg/Pl: atoskêyici
     atoskêw+V+AI+Fut+Cond+1Pl:    atoskêyâhki
     atoskêw+V+AI+Fut+Cond+12Pl:   [atoskêyahki, atoskêyahko]
     atoskêw+V+AI+Fut+Cond+2Pl:    atoskêyêko
     atoskêw+V+AI+Fut+Cond+3Pl:    atoskêtwâwi

     atoskêw+V+AI+Imp+Imm+2Sg:  atoskê
     atoskêw+V+AI+Imp+Imm+12Pl: atoskêtân
     atoskêw+V+AI+Imp+Imm+2Pl:  atoskêk


     PV/wi+atoskêw+V+AI+Der/Com+V+TA+Ind+1Sg+3SgO: [niwîwîtatoskêmâw, niwî-wîci-atoskêmâw] # com SET I
     PV/wi+atoskêw+V+AI+Der/Com+V+TA+Ind+2Sg+3SgO: [kiwîwîtatoskêmâw, kiwî-wîci-atoskêmâw]
     PV/wi+atoskêw+V+AI+Der/Com+V+TA+Ind+1Pl+3SgO: [niwîwîtatoskêmânân, niwî-wîci-atoskêmânân]
     PV/wi+atoskêw+V+AI+Der/Com+V+TA+Ind+12Pl+3SgO: [kiwîwîtatoskêmânaw, kiwî-wîci-atoskêmânaw]
     PV/wi+atoskêw+V+AI+Der/Com+V+TA+Ind+2Pl+3SgO: [kiwîwîtatoskêmâwâw, kiwî-wîci-atoskêmâwâw]
     
     PV/wi+atoskêw+V+AI+Der/Com+V+TA+Ind+1Sg+3PlO: [niwîwîtatoskêmâwak, niwî-wîci-atoskêmâwak] # com SET I-Pl
     PV/wi+atoskêw+V+AI+Der/Com+V+TA+Ind+2Sg+3PlO: [kiwîwîtatoskêmâwak, kiwî-wîci-atoskêmâwak]
     PV/wi+atoskêw+V+AI+Der/Com+V+TA+Ind+1Pl+3PlO: [niwîwîtatoskêmânânak, niwî-wîci-atoskêmânânak]
     PV/wi+atoskêw+V+AI+Der/Com+V+TA+Ind+12Pl+3PlO: [kiwîwîtatoskêmânawak, kiwî-wîci-atoskêmânawak]
     PV/wi+atoskêw+V+AI+Der/Com+V+TA+Ind+2Pl+3PlO: [kiwîwîtatoskêmâwâwak, kiwî-wîci-atoskêmâwâwak]

     PV/wi+atoskêw+V+AI+Der/Com+V+TA+Ind+2Sg+1SgO: [kiwîwîtatoskêmin, kiwî-wîci-atoskêmin] # com SET II
     PV/wi+atoskêw+V+AI+Der/Com+V+TA+Ind+2Sg+1PlO: [kiwîwîtatoskêminân, kiwî-wîci-atoskêminân]
     PV/wi+atoskêw+V+AI+Der/Com+V+TA+Ind+2Pl+1SgO: [kiwîwîtatoskêminâwâw, kiwî-wîci-atoskêminâwâw]
     PV/wi+atoskêw+V+AI+Der/Com+V+TA+Ind+2Pl+1PlO: [kiwîwîtatoskêminân, kiwî-wîci-atoskêminân]


     PV/wi+atoskêw+V+AI+Der/Com+V+TA+Ind+3Sg+4Sg/PlO: [wîwîtatoskêmêw, wî-wîci-atoskêmêw] # com SET III
     PV/wi+atoskêw+V+AI+Der/Com+V+TA+Ind+3Pl+4Sg/PlO: [wîwîtatoskêmêwak, wî-wîci-atoskêmêwak]
     PV/wi+atoskêw+V+AI+Der/Com+V+TA+Ind+4Sg/Pl+5Sg/PlO: [wîwîtatoskêmêyiwa, wî-wîci-atoskêmêyiwa]
     PV/wi+atoskêw+V+AI+Der/Com+V+TA+Ind+3Sg+5Sg/PlO: [wîwîtatoskêmimêw, wî-wîci-atoskêmimêw] # From Wolvengrey P.C. 27/6/15 (See /doc/)
     PV/wi+atoskêw+V+AI+Der/Com+V+TA+Ind+3Pl+5Sg/PlO: [wîwîtatoskêmimêwak, wî-wîci-atoskêmimêwak] # From Wolvengrey P.C. 27/6/15 (See /doc/)

     PV/wi+atoskêw+V+AI+Der/Com+V+TA+Ind+1Sg+4Sg/PlO: [niwîwîtatoskêmimâwa, niwî-wîci-atoskêmimâwa] # com SET IV
     PV/wi+atoskêw+V+AI+Der/Com+V+TA+Ind+2Sg+4Sg/PlO: [kiwîwîtatoskêmimâwa, kiwî-wîci-atoskêmimâwa]
     PV/wi+atoskêw+V+AI+Der/Com+V+TA+Ind+1Pl+4Sg/PlO: [niwîwîtatoskêmimânâna, niwî-wîci-atoskêmimânâna]
     PV/wi+atoskêw+V+AI+Der/Com+V+TA+Ind+12Pl+4Sg/PlO: [kiwîwîtatoskêmimânawa, kiwî-wîci-atoskêmimânawa]
     PV/wi+atoskêw+V+AI+Der/Com+V+TA+Ind+2Pl+4Sg/PlO: [kiwîwîtatoskêmimâwâwa, kiwî-wîci-atoskêmimâwâwa]
    
     

     
Config:
  xerox:
    Gen: ../../../src/generator-gt-norm.xfst
    App: lookup

Tests:
  
  Verb - mâtow - ok : # Ordinary AI verb

  
     mâtow+V+AI+Ind+1Sg:    nimâton # INDEPENDENT
     mâtow+V+AI+Ind+2Sg:    kimâton
     mâtow+V+AI+Ind+3Sg:    mâtow
     mâtow+V+AI+Ind+4Sg/Pl: mâtoyiwa
     mâtow+V+AI+Ind+1Pl:    nimâtonân
     mâtow+V+AI+Ind+12Pl:   [kimâtonaw, kimâtonânaw]
     mâtow+V+AI+Ind+2Pl:    kimâtonâwâw
     mâtow+V+AI+Ind+3Pl:    mâtowak

     PV/e+mâtow+V+AI+Cnj+1Sg:    ê-mâtoyân # CONJUNCT
     PV/e+mâtow+V+AI+Cnj+2Sg:    ê-mâtoyan
     PV/e+mâtow+V+AI+Cnj+3Sg:    ê-mâtot
     PV/e+mâtow+V+AI+Cnj+4Sg/Pl: ê-mâtoyit
     PV/e+mâtow+V+AI+Cnj+1Pl:    ê-mâtoyâhk
     PV/e+mâtow+V+AI+Cnj+12Pl:   ê-mâtoyahk
     PV/e+mâtow+V+AI+Cnj+2Pl:    ê-mâtoyêk
     PV/e+mâtow+V+AI+Cnj+3Pl:    ê-mâtocik

     PV/ki+mâtow+V+AI+Ind+1Sg:    nikî-mâton # PRT-INDEPENDENT
     PV/ki+mâtow+V+AI+Ind+2Sg:    kikî-mâton
     PV/ki+mâtow+V+AI+Ind+3Sg:    kî-mâtow
     PV/ki+mâtow+V+AI+Ind+4Sg/Pl: kî-mâtoyiwa
     PV/ki+mâtow+V+AI+Ind+1Pl:    nikî-mâtonân
     PV/ki+mâtow+V+AI+Ind+12Pl:   [kikî-mâtonaw, kikî-mâtonânaw]
     PV/ki+mâtow+V+AI+Ind+2Pl:    kikî-mâtonâwâw
     PV/ki+mâtow+V+AI+Ind+3Pl:    kî-mâtowak

     PV/e+PV/ki+mâtow+V+AI+Cnj+1Sg:    ê-kî-mâtoyân # PRT-CONJUNCT
     PV/e+PV/ki+mâtow+V+AI+Cnj+2Sg:    ê-kî-mâtoyan
     PV/e+PV/ki+mâtow+V+AI+Cnj+3Sg:    ê-kî-mâtot
     PV/e+PV/ki+mâtow+V+AI+Cnj+4Sg/Pl: ê-kî-mâtoyit
     PV/e+PV/ki+mâtow+V+AI+Cnj+1Pl:    ê-kî-mâtoyâhk
     PV/e+PV/ki+mâtow+V+AI+Cnj+12Pl:   ê-kî-mâtoyahk
     PV/e+PV/ki+mâtow+V+AI+Cnj+2Pl:    ê-kî-mâtoyêk
     PV/e+PV/ki+mâtow+V+AI+Cnj+3Pl:    ê-kî-mâtocik


     PV/wi+mâtow+V+AI+Ind+1Sg:    niwî-mâton # FUT+INT-INDEPENDENT
     PV/wi+mâtow+V+AI+Ind+2Sg:    kiwî-mâton
     PV/wi+mâtow+V+AI+Ind+3Sg:    wî-mâtow
     PV/wi+mâtow+V+AI+Ind+4Sg/Pl: wî-mâtoyiwa
     PV/wi+mâtow+V+AI+Ind+1Pl:    niwî-mâtonân
     PV/wi+mâtow+V+AI+Ind+12Pl:   [kiwî-mâtonaw, kiwî-mâtonânaw]
     PV/wi+mâtow+V+AI+Ind+2Pl:    kiwî-mâtonâwâw
     PV/wi+mâtow+V+AI+Ind+3Pl:    wî-mâtowak

     PV/e+PV/wi+mâtow+V+AI+Cnj+1Sg:    ê-wî-mâtoyân # FUT+INT-CONJUNCT
     PV/e+PV/wi+mâtow+V+AI+Cnj+2Sg:    ê-wî-mâtoyan
     PV/e+PV/wi+mâtow+V+AI+Cnj+3Sg:    ê-wî-mâtot
     PV/e+PV/wi+mâtow+V+AI+Cnj+4Sg/Pl: ê-wî-mâtoyit
     PV/e+PV/wi+mâtow+V+AI+Cnj+1Pl:    ê-wî-mâtoyâhk
     PV/e+PV/wi+mâtow+V+AI+Cnj+12Pl:   ê-wî-mâtoyahk
     PV/e+PV/wi+mâtow+V+AI+Cnj+2Pl:    ê-wî-mâtoyêk
     PV/e+PV/wi+mâtow+V+AI+Cnj+3Pl:    ê-wî-mâtocik

     PV/ka+mâtow+V+AI+Ind+1Sg:    nika-mâton # FUT+DEF-INDEPENDENT
     PV/ka+mâtow+V+AI+Ind+2Sg:    kika-mâton
     PV/ka+mâtow+V+AI+Ind+3Sg:    ka-mâtow
     PV/ka+mâtow+V+AI+Ind+4Sg/Pl: ka-mâtoyiwa
     PV/ka+mâtow+V+AI+Ind+1Pl:    nika-mâtonân
     PV/ka+mâtow+V+AI+Ind+12Pl:   [kika-mâtonaw, kika-mâtonânaw]
     PV/ka+mâtow+V+AI+Ind+2Pl:    kika-mâtonâwâw
     PV/ka+mâtow+V+AI+Ind+3Pl:    ka-mâtowak
     
     mâtow+V+AI+Fut+Cond+1Sg:    mâtoyâni
     mâtow+V+AI+Fut+Cond+2Sg:    mâtoyani
     mâtow+V+AI+Fut+Cond+3Sg:    mâtoci
     mâtow+V+AI+Fut+Cond+4Sg/Pl: mâtoyici
     mâtow+V+AI+Fut+Cond+1Pl:    mâtoyâhki
     mâtow+V+AI+Fut+Cond+12Pl:   [mâtoyahki, mâtoyahko]
     mâtow+V+AI+Fut+Cond+2Pl:    mâtoyêko
     mâtow+V+AI+Fut+Cond+3Pl:    mâtotwâwi

     mâtow+V+AI+Imp+Imm+2Sg:  mâto
     mâtow+V+AI+Imp+Imm+12Pl: mâtotân
     mâtow+V+AI+Imp+Imm+2Pl:  mâtok


     PV/wi+mâtow+V+AI+Der/Com+V+TA+Ind+1Sg+3SgO: [niwî-wîci-mâtômâw] # com SET I
     PV/wi+mâtow+V+AI+Der/Com+V+TA+Ind+2Sg+3SgO: [kiwî-wîci-mâtômâw]
     PV/wi+mâtow+V+AI+Der/Com+V+TA+Ind+1Pl+3SgO: [niwî-wîci-mâtômânân]
     PV/wi+mâtow+V+AI+Der/Com+V+TA+Ind+12Pl+3SgO: [kiwî-wîci-mâtômânaw]
     PV/wi+mâtow+V+AI+Der/Com+V+TA+Ind+2Pl+3SgO: [kiwî-wîci-mâtômâwâw]
     
     PV/wi+mâtow+V+AI+Der/Com+V+TA+Ind+1Sg+3PlO: [niwî-wîci-mâtômâwak] # com SET I-Pl
     PV/wi+mâtow+V+AI+Der/Com+V+TA+Ind+2Sg+3PlO: [kiwî-wîci-mâtômâwak]
     PV/wi+mâtow+V+AI+Der/Com+V+TA+Ind+1Pl+3PlO: [niwî-wîci-mâtômânânak]
     PV/wi+mâtow+V+AI+Der/Com+V+TA+Ind+12Pl+3PlO: [kiwî-wîci-mâtômânawak]
     PV/wi+mâtow+V+AI+Der/Com+V+TA+Ind+2Pl+3PlO: [kiwî-wîci-mâtômâwâwak]

     PV/wi+mâtow+V+AI+Der/Com+V+TA+Ind+2Sg+1SgO: [kiwî-wîci-mâtômin] # com SET II
     PV/wi+mâtow+V+AI+Der/Com+V+TA+Ind+2Sg+1PlO: [kiwî-wîci-mâtôminân]
     PV/wi+mâtow+V+AI+Der/Com+V+TA+Ind+2Pl+1SgO: [kiwî-wîci-mâtôminâwâw]
     PV/wi+mâtow+V+AI+Der/Com+V+TA+Ind+2Pl+1PlO: [kiwî-wîci-mâtôminân]


     PV/wi+mâtow+V+AI+Der/Com+V+TA+Ind+3Sg+4Sg/PlO: [wî-wîci-mâtômêw] # com SET III
     PV/wi+mâtow+V+AI+Der/Com+V+TA+Ind+3Pl+4Sg/PlO: [wî-wîci-mâtômêwak]
     PV/wi+mâtow+V+AI+Der/Com+V+TA+Ind+4Sg/Pl+5Sg/PlO: [wî-wîci-mâtômêyiwa]
     PV/wi+mâtow+V+AI+Der/Com+V+TA+Ind+3Sg+5Sg/PlO: [wî-wîci-mâtômimêw] # From Wolvengrey P.C. 27/6/15 (See /doc/)
     PV/wi+mâtow+V+AI+Der/Com+V+TA+Ind+3Pl+5Sg/PlO: [wî-wîci-mâtômimêwak] # From Wolvengrey P.C. 27/6/15 (See /doc/)

     PV/wi+mâtow+V+AI+Der/Com+V+TA+Ind+1Sg+4Sg/PlO: [niwî-wîci-mâtômimâwa] # com SET IV
     PV/wi+mâtow+V+AI+Der/Com+V+TA+Ind+2Sg+4Sg/PlO: [kiwî-wîci-mâtômimâwa]
     PV/wi+mâtow+V+AI+Der/Com+V+TA+Ind+1Pl+4Sg/PlO: [niwî-wîci-mâtômimânâna]
     PV/wi+mâtow+V+AI+Der/Com+V+TA+Ind+12Pl+4Sg/PlO: [kiwî-wîci-mâtômimânawa]
     PV/wi+mâtow+V+AI+Der/Com+V+TA+Ind+2Pl+4Sg/PlO: [kiwî-wîci-mâtômimâwâwa]
    
     

     

